臺灣新北地方法院板橋簡易庭民事裁定
111年度板簡字第1991號
原      告  陳淑芬  
訴訟代理人  郭穎名律師
            林紫彤律師
            楊冠瑜  

原      告  洪千雅  
            許容彬  
            吳忠    
            吳秀春  

            楊武正  

            簡正信  
            詹坤霖  
            王明郎  
            施陶阿秀
            朱葉妲  
共      同
訴訟代理人  楊冠瑜  

被      告  曾玉琴  
上列當事人間請求返還租賃房屋等事件，本院裁定如下：
    主  文
一、本件訴訟標的核定為新臺幣肆拾柒萬捌仟伍佰元。
二、原告應於本裁定送達後五日內，補繳第一審裁判費新臺幣伍
    仟壹佰捌拾元，逾期未補正，即駁回其訴。
    理  由
一、按訴訟標的之價額，由法院核定。核定訴訟標的之價額，以
    起訴時之交易價額為準；無交易價額者，以原告就訴訟標的
    所有之利益為準。以一訴主張數項標的者，其價額合併計算
    之。但所主張之數項標的互相競合或應為選擇者，其訴訟標
    的價額，應依其中價額最高者定之。以一訴附帶請求其孳息
    、損害賠償、違約金或費用者，不併算其價額。民事訴訟法
    第77條之1第1項、第2項、第77條之2分別定有明文。又按以
    租賃關係已經終止為原因，請求返還土地或遷讓房屋之訴，
    係以租賃物返還請求權為訴訟標的，非以租賃權為訴訟標的
    ，其訴訟標的價額應以起訴時土地或房屋之交易價額為準；
    無交易價額者，以原告就訴訟標的所有之利益為準（最高法
    院107年度台抗字第117號裁定意旨參照）。而出租人依民法
    第455條前段規定租約終止後之租賃物返還請求權及民法第7
    67條第1項規定，請求返還租賃物，與其依約定之租金請求
    權，二者訴訟標的並不相同，且非同時存在，自無主從關係
    ，該租金請求尚非返還租賃物之附帶請求，應與返還租賃物
    之訴訟標的合併計算其價額（最高法院107年度台抗字第897
    號裁定意旨參照）。
二、本件原告起訴未據繳納裁判費。查原告訴之聲明請求被告應
    將坐落新北市○○區○○街0號1樓房屋（下稱系爭房屋）全部遷
    讓返還原告，經核系爭房屋價額經原告陳淑芬所提出之新北
    市政府稅捐稽徵處111年度房屋稅繳款書，顯示原告陳淑芬
    應有部分5分之1課稅現值為55,700元，故系爭房屋之課稅現
    值應為新臺幣（下同）278,500元（計算式：55,700×5＝278,
    500），而訴之聲明請求被告給付租金20萬元部分，非屬返
    還系爭房屋之附帶請求，然訴之聲明關於請求被告給付自民
    國111年2月1日起至遷讓房屋之日止，按月給付相當於租金
    之不當得利2萬元部分，則屬一訴附帶請求，故依上開說明
    ，本件訴訟標的價額應合併以系爭房屋起訴時之價額併算積
    欠之租金而定之，且不併算相當於租金之不當得利部分之價
    額。準此，本件訴訟標的價額核定為478,500元（計算式：2
    78,500+200,000＝478,500），應徵第一審裁判費5,180元。
    茲依民事訴訟法第436條第2項、第249條第1項但書之規定，
    限原告於收受本裁定送達5日內補繳，逾期不繳，即駁回其
    訴，特此裁定。
中　　華　　民　　國　　111 　年　　11　　月　　2 　　日
                  臺灣新北地方法院板橋簡易庭
                        法　官　陳怡親
以上正本係照原本作成。
本件訴訟標的價額核定部分得抗告，餘不得抗告。
中　　華　　民　　國　　111 　年　　11　　月　　2 　　日
                        書記官　劉芷寧